【裁判字號】    96,訴,2398
【裁判日期】    970625
【裁判案由】    毒品危害防制條例
【裁判全文】
臺灣板橋地方法院刑事判決              96年度訴字第2398號
公  訴  人  臺灣板橋地方法院檢察署檢察官
被      告  甲○○
上列被告因毒品危害防制條例案件，經檢察官提起公訴（96年度
毒偵字第3547號），於本院準備程序進行中，被告就被訴之事實
為有罪陳述，經告知被告簡式審判程序之旨，並聽取當事人之意
見後，裁定進行簡式審判程序判決如下：
    主    文
甲○○持有第一級毒品，累犯，處有期徒刑肆月，如易科罰金，
以新臺幣壹仟元折算壹日；減為有期徒刑貳月，如易科罰金，以
新臺幣壹仟元折算壹日。扣案海洛因（驗餘淨重零點壹肆玖陸公
克）沒收銷燬之，上開海洛因之外包裝袋貳個沒收之。
    事   實
一、甲○○前因施用第二級毒品案件，經本院以94年度簡字第45
    11號判決判處有期徒刑4 月確定，於民國95年6 月8 日縮刑
    期滿執行完畢。詎其仍不知悔改，明知海洛因係現行毒品危
    害防制條例所列之第一級毒品，未經許可不得無故持有，竟
    仍基於持有第一級毒品海洛因（以下均簡稱海洛因）之犯意
    ，於96年5 月4 日某時在台北縣新莊市○○路新旺巷1-1 號
    附近，以新臺幣2,000 元之代價向不詳之成年人購買海洛因
    2 包（淨重0.153 公克，驗後淨重0.1496公克）而無故持有
    之，旋於當日12時10許在上址為警查獲，並扣得上揭海洛因
    2 包（淨重0.153 公克，驗後淨重0.1496公克）。
二、案經臺北市政府警察局中正第一分局報告臺灣板橋地方法院
    檢察署檢察官偵查起訴。
    理  由
一、按除被告所犯為死刑、無期徒刑、最輕本刑為3 年以上有期
    徒刑之罪或高等法院管轄第一審案件者外，於第一次審判期
    日前之準備程序進行中，被告先就被訴事實為有罪之陳述時
    ，審判長得告知被告簡式審判程序之旨，並聽取當事人、代
    理人、辯護人及輔佐人之意見後，裁定進行簡式審判程序，
    刑事訴訟法第273 條之1 第1 項定有明文。經核本件被告所
    犯係死刑、無期徒刑、最輕本刑為3 年以上有期徒刑以外之
    罪，其於準備程序中就被訴事實為有罪之陳述，經法官告知
    簡式審判程序之旨，並聽取公訴人、被告之意見後，本院爰
    依首揭規定，合議裁定由受命法官獨任進行簡式審判程序，
    合先敘明。
二、前揭事實，業據被告甲○○於本院審理中坦承不諱，且上開
    為警查獲之白色微黃粉末2 袋，經送請交通部民用航空局航
    空醫務中心以氣相層析質譜儀分析法鑑定結果，確含有第一
    級毒品海洛因成分，驗後淨重0.1496公克乙節，有該航空醫
    務中心航藥鑑字第0960478 號毒品鑑定書1 份在卷可憑（見
    偵查卷第77頁），足證被告之自白與事實相符。從而本件事
    證明確，被告犯行已堪認定。
三、核被告甲○○所為，係犯毒品危害防制條例第11條第1 項之
    持有第一級毒品罪。又起訴書雖認被告所為係涉犯毒品危害
    防制條例第10條第1 項之施用第一級毒品罪嫌，惟查，被告
    在警詢中雖供述於96年4 月21日18時許施用海洛因，然於偵
    查中則僅坦承有施用第二級毒品甲基安非他命犯行，且其經
    警查獲後所採集之尿液經送檢驗結果，呈鴉片類陰性反應，
    有臺灣尖端先進生技醫藥股份有限公司96年5 月11日濫用藥
    物檢驗報告1 份附卷可稽（詳偵查卷第60頁），且扣案之上
    開海洛因2 包，依被告在本院訊問之供述，係於查獲當日所
    購入，亦無法作為被告於前開時間施用第一級毒品之補強證
    據，是尚難憑以認定被告確有施用第一級毒品海洛因之犯行
    ；惟因施用海洛因與持有海洛因之行為間，具有高、低度行
    為之吸收關係，且此部分起訴法條業經蒞庭檢察官於本院審
    理時予以減縮為持有第一級毒品罪嫌，是本件自應以毒品危
    害防制條例第11條第1 項之持有第一級毒品罪論處，附此敘
    明。再被告有如事實欄所示之犯罪科刑執行前科，有臺灣高
    等法院被告前案紀錄表1 份附卷可按，其於受有期徒刑執行
    完畢後，5 年內再故意犯本件有期徒刑以上之罪，為累犯，
    應依法加重其刑。至被告本件持有之海洛因，於鑑定前僅淨
    重0.1530公克，因尚未達「轉讓持有毒品加重其刑之數量標
    準」第2 條第1 項第1 款所定應加重其刑之數量標準（淨重
    5 公克以上），自無依毒品危害防制條例第11條第4 項加重
    其刑之餘地，附此敘明。爰審酌被告前已有多次持有毒品暨
    持有毒品後施用之前科紀錄，有臺灣高等法院被告前案紀錄
    表1 可考，其於本案再違法持有第一級毒品海洛因，係為供
    其施用之目的，進而戕害其身心，惡化治安，惟考量被告持
    有之毒品數量，持有時間尚短，並兼衡其犯罪之動機、手段
    及犯後坦承犯行，態度尚稱良好等一切情狀，量處如主文所
    示之刑，並諭知易科罰金之折算標準，以示懲儆。另被告本
    件犯行之犯罪時間係在96年4 月24日以前，合於中華民國九
    十六年罪犯減刑條例第2 條第1 項第3 款之規定，且均非同
    條例第3 條所定不得減刑之罪，是就其前開所犯之罪，併依
    上開減刑條例規定減其二分之一之刑期，並諭知如易科罰金
    之折算標準，以示懲儆。末者，扣案之前揭海洛因（驗後淨
    重0.1496公克），既含有第一級毒品成分，有前述毒品鑑定
    書可稽，係屬違禁物，應依毒品危害防制條例第18條第1 項
    前段規定，併予宣告沒收銷燬之（惟鑑驗耗用之毒品既已滅
    失，自毋庸宣告沒收銷燬）；至該海洛因之外包裝2 只，係
    用於包裹毒品，防其裸露、潮濕，便於攜帶持有，乃被告所
    有供本件持有毒品所用之物，此已經被告於於本院供承在卷
    ，應依刑法第38條第1 項第2 款規定諭知沒收之。
據上論斷，應依刑事訴訟法第273 條之1 第1 項、第299 條第1
項前段，毒品危害防制條例第11條第1 項、第18條第1 項前段，
刑法第11條前段、第47條第1 項、第41條第1 項前段、第38條第
1 項第2 款，中華民國九十六年罪犯減刑條例第2 條第1 項第3
款、第7 條，判決如主文。
本案經檢察官江祐丞到庭執行職務。
中    華    民    國    97    年    6     月    25    日
                  刑事第十一庭  法  官  邱景芬
以上正本證明與原本無異
如不服本判決應於送達後10日內向本院提出上訴狀
                                書記官  曾千庭
中    華    民    國    97    年    6     月    25    日
附錄本案論罪科刑法條全文：
毒品危害防制條例第11條
持有第一級毒品者，處3年以下有期徒刑、拘役或新臺幣5萬元以
下罰金。
持有第二級毒品者，處2年以下有期徒刑、拘役或新臺幣3萬元以
下罰金。
持有專供製造或施用第一、二級毒品之器具者，處1年以下有期
徒刑、拘役或新臺幣1萬元以下罰金。
持有毒品達一定數量者，加重其刑至二分之一，其標準由行政院
定之。


司法院資訊處製作；財團法人民間司法改革基金會備份。
